【裁判字號】    90,上訴,432
【裁判日期】    900410
【裁判案由】    毒品危害防制條例
【裁判全文】
臺灣高等法院臺中分院刑事判決                      九十年度上訴字第四三二號
    上  訴  人
    即  被  告  乙○○
右上訴人因毒品危害防制條例案件，不服台灣台中地方法院八十九年度訴字第二八八
五號中華民國九十年一月四日第一審判決（起訴案號：台灣台中地方法院檢察署八十
九年度毒偵字第二一九一、二八七九、五一四四、五六六一號），提起上訴，本院判
決如左：
    主    文
原判決關於施用第一級毒品罪部分撤銷。
乙○○持有第一級毒品，累犯，處有期徒刑伍月。扣案之海洛因陸包（淨重共拾柒點
陸壹公克）沒收銷燬之。
其他上訴駁回。
第二項撤銷改判部分，與上訴駁回部分，應執行有期徒刑壹年參月，扣案之第一級毒
品海洛因陸包（淨重共拾柒點陸壹公克）、第二級毒品安非他命壹包（毛重零點陸公
克），均沒收銷燬之。
    事    實
一、乙○○於民國（下同）八十五年間因違反麻醉藥品管理條例案件，經法院判處有
    期徒刑六月確定，於八十七年七月一日假釋期滿而執行完畢，又因施用毒品案件
    ，經台灣台中地方法院裁定送觀察、勒戒後，認無繼續施用毒品之傾向，由台灣
    台中地方法院檢察署檢察官於八十七年七月二日以八十七年度偵字第一二０九五
    號不起訴處分。復因施用第二級毒品安非他命案件，經原審於八十八年九月二十
    日判處有期徒刑八月，於八十八年十一月十六日確定，並裁定強制戒治。惟其又
    基於概括犯意，分別自八十九年二月初起至八十九年八月二十二日止，在台中縣
    太平市○○路三二一號及三六四號等處，將安非他命置於吸食器內，於其下以火
    燒烤生煙之方式，連續施用第二級毒品安非他命多次，平均每日施用一次。嗣分
    別於八十九年二月十一日十七時三十分許，在台中市○○路一七六之五號三樓之
    二十九前為警查獲，八十九年二月十五日經臺灣台中地方法院檢察署觀護人定期
    採尿送檢驗而發現上情，八十九年五月十八日零時四十五分許，在彰化市○○路
    與南郭路口為警查獲，八十九年八月二十二日二十二時十五分許，在台中縣豐原
    市○○路二八五號前為警查獲，並扣得安非他命一包（毛重０．六公克），乙○
    ○於八十九年八月二十二日二十二時十五分許，在台中縣豐原市○○路二八五號
    ，持有第一級毒品海洛因陸小包（淨重共拾柒點陸壹公克）為警查獲，並扣得該
    六小包海洛因。
二、案分別經台中市警察局移送、臺灣台中地方法院檢察署觀護人簽請、彰化縣警察
    局彰化分局報請臺灣彰化地方法院檢察署檢察官呈請臺灣高等法院台中分院檢察
    署檢察官核轉及台中市警察局第一分局報請臺灣臺中地方法院檢察署檢察官偵查
    起訴。
    理    由
一、上訴駁回部分：
（一）訊據被告乙○○坦承有前揭施用安非他命行為，又被告於八十九年二月十一日
      為警查獲時採尿送驗、八十九年二月十五日觀護人採尿送驗及八十九年五月十
      八日為警查獲時採尿送驗結果，均呈甲基安非他命陽性反應，有台中市衛生局
      煙毒尿液檢驗成績書、財團法人生物技術開發中心濫用藥物檢驗認證實驗室濫
      用藥物尿液檢測報告、彰化縣衛生局煙毒尿液檢驗成績書附卷可稽，復有安非
      他命一包（毛重０．六公克）扣案可證，又被告前因施用毒品案件，經原審裁
      定送觀察、勒戒後，認無繼續施用毒品之傾向，由台灣台中地方法院檢察署檢
      察官於八十七年七月二日以八十七年度偵字第一二０九五號不起訴處分，復因
      施用第二級毒品安非他命案件，經原審判處有期徒刑八月，於八十八年十一月
      十六日確定，有處分書、臺灣台中地方法院檢察署刑案資料查註紀錄表及臺灣
      高等法院被告全國前案紀錄表附卷可按，其三犯施用毒品犯行，堪予認定。
（二）核被告所為，係犯毒品危害防制條例第十條第二項之施用第二級毒品罪。被告
      施用安非他命前後持有之低度行為應為施用之高度行為所吸收，不另論罪。被
      告先後多次施用安非他命行為，均時間緊接，犯罪構成要件相同，顯係基於概
      括犯意反覆為之，均為連續犯，均應論以一罪。又被告於八十五年間因違反麻
      醉藥品管理條例案件，經法院判處有期徒刑六月確定，於八十七年七月一日假
      釋期滿而執行完畢，有臺灣臺中地方法院檢察署刑案資料查註紀錄表附卷可參
      ，其於五年之內，再犯有期徒刑以上之本案各罪，為累犯，各應依法加重其刑
      ，並遞加之。原審依毒品危害防制條例第十條第二項、第十八條第一項前段、
      第二十條第三項，刑法第十一條前段、第五十六條、第四十七條，審酌被告素
      行不佳，經觀察、勒戒及強制戒治，猶不能革除施用毒品之惡習，無視政府對
      毒品之禁令，惟施用毒品係自我傷害之行為等一切情狀，量處有期徒刑壹年。
      扣案之安非他命一包（毛重○‧六公克）為毒品，不論何人所有，均應依法宣
      告沒收銷燬之，原審此部分判決核無不合，被告此部分上訴請求給予自新之機
      會云云，惟被告連續犯罪多次，原審量刑妥適，被告此部分上訴為無理由，應
      予駁回。
二、撤銷改判部分：
（一）訊據被告乙○○否認有施用第一級毒品犯行，並以前揭查扣之海洛因非在其身
      上查獲等語置辯，惟查被告於警訊時已坦承前揭海洛因因係渠所有，於偵查中
      亦承認上開海洛因係在渠住處房內查獲無訛（見八十九年度毒偵字第五六六一
      號卷第十三、三十五頁），上開海洛因係被告所持有，已足以認定，被告所辯
      非其持有云云，自不足採。又查扣之海洛因係第一級毒品，亦有法務部調查局
      鑑定通知書在卷可稽（見同上卷第四十七頁），被告此部分犯行堪以認定。
（二）核被告持有第一級毒品海洛因，係犯毒品危害防制條例第十一條第一項之持有
      第一級毒品罪，被告曾多次承認其有施用第一級毒品犯行，惟查前揭之驗尿結
      果，均無施用第一級毒品之反應，自不能僅憑被告之自白，而認定被告有施用
      第一級毒品犯行，公訴意旨認被告係犯施用第一級毒品罪，即有未洽，起訴法
      條應予變更，又被告所犯係屬累犯，前已敘明，原審此部分判決認被告係犯施
      用第一級毒品罪，即有未當，被告此部分上訴否認持有海洛因，雖無理由，惟
      原審此部份判決既有可議，自應由本院將原審此部分判決撤銷改判，爰審酌被
      告持有海洛因之動機、目的、數量、犯後態度等一切情狀，量處有期徒刑五月
      。
三、被告所犯連續施用第二級毒品罪與持有第一級毒品罪，二罪間犯意各別，觸犯罪
    名不同，應分論併罰，並定應執行刑，應執行有期徒刑壹年參月，扣案之第一級
    毒品海洛因陸包（淨重共拾柒點陸壹公克）、第二級毒品安非他命壹包（毛重零
    點陸公克），均沒收銷燬之。
四、據上論斷，應依刑事訴訟法第三百六十八條、第三百六十九條第一項前段、第三
    百六十四條、第二百九十九條第一項前段、第三百條，毒品危害防制條例第十一
    條第一項、第十八條第一項前段，刑法第十一條前段、第四十七條、第五十一條
    第五款，判決如主文。
本案經檢察官甲○○到庭執行職務。
中      華      民      國      九十     年       四      月     十     日
                                  臺灣高等法院臺中分院刑事第三庭
                         審判長法  官  方  艤  駐
                                              法  官  廖  柏  基
                                              法  官  劉  連  星
右正本證明與原本無異。
檢察官對施用第一級毒品部分得上訴。
被告不得上訴。
如不服本判決應於收受送達後十日內向本院提出上訴書狀，其未述上訴之理由者並
得於提起上訴後十日內向本院補提理由書（均須按他造當事人之人數附繕本）。
                                              書記官  顏  子  良
中      華      民      國      九十     年       四      月     十     日
附錄論罪科刑法條
毒品危害防制條例第十條
施用第一級毒品者，處六月以上五年以下有期徒刑。
施用第二級毒品者，處三年以下有期徒刑。
毒品危害防制條例第十一條
持有第一級毒品者，處三年以下有期徒刑、拘役或新台幣五萬元以下罰金。
持有第二級毒品者，處二年以下有期徒刑、拘役或新台幣三萬元以下罰金。
持有專供製造或施用毒品之器具者，處一年以下有期徒刑、拘役或新台幣一萬元以下
罰金。                                                                  Ｉ


司法院資訊處製作；財團法人民間司法改革基金會備份。
